臺灣屏東地方法院刑事判決　　　　　　　　　　　　　九十三年度訴字第二五八號
　　公　訴　人　臺灣屏東地方法院檢察署檢察官
　　被　　　告　丁○○
　　指定辯護人　本院公設辯護人　丙○○
右被告因強盜案件，經檢察官提起公訴（九十三年度偵字第一九三八號），本院判決
如左：
     主  文
鄭德福意圖為自己不法之所有，以強暴至使不能抗拒，而取他人之物，處有期徒刑陸
年。
     事  實
一、鄭德福前因違反懲治盜匪條例及竊盜案，經法院分別判處有期徒刑八年及三年六
    月，於民國九十二年四月十日縮短刑期假釋，刑期至九十五年十一月十七日，現
    仍假釋中，猶不知悔改，復基於為自己不法所有之意圖，於九十三年四月七日十
    六時三十分許，由屏東縣屏東市○○路四八號甲○○住處之後門進入（侵入住
    宅部分未據告訴），見甲○○年邁，遂以強暴之手段，徒手毆打甲○○頭部等處
    ，致其不能抵抗，而自甲○○身上，強取內含有新台幣（下同）一萬八千七百五
    十元之紅布包，適為甲○○之媳乙○○發覺，丁○○乃以掃帚揮打乙○○，並乘
    機逃逸。嗣於同日十九時許，為警據報後循線查獲，並扣得丁○○花剩之贓款一
    萬三千五百元。
二、案經屏東縣警察局屏東分局報告臺灣屏東地方法院檢察署檢察官偵查起訴。
     理  由
一、訊據被告丁○○固坦承於右揭時地，取走甲○○身上之現金，並持掃帚揮打乙○○，惟矢口否認有毆打甲○○，辯稱：我是怕甲○○反抗，才將她壓住，並沒有
    打她，她受傷可能是我要逃跑，她要抓我，被我手碰到跌倒所致，另外我只有拿
    甲○○一萬五千七百元，並沒有她說的那麼多云云。經查：
  (一)右揭犯罪事實，業據被害人甲○○、證人乙○○於警局指證歷歷，且於審理中，
    證人甲○○更到庭證述：「（在庭之被告那天有沒有跑去你家？）有」、「（被
    告進來後做了什麼動作？）他就叫我一句『阿媽』，然後靠近我，雙手插進我兩
    邊上衣口袋摸索東西，把我所有之香煙還有打火機丟在地上，然後就把我摔倒在
    地上，還把我壓在灶台旁邊打我，再伸手進入我上衣的口袋拿出我裝錢之小皮包
    ，他拿到錢之後還是一直打我，還一直講說要讓我死，然後我就叫我媳婦的名字
 『英仔』，我媳婦就下樓來，他要出去外面叫我兒子，因為我兒子當時在屋外顧
    檳榔攤，被告就伸手圍著我媳婦，不要讓他出去，還拿掃把打我媳婦頭還有腳、
    「（你放錢之口袋是在哪裡？）是在第二件也就是裡面那件衣服之口袋」等語綦
    詳；證人乙○○亦到庭證述：「（案件發生當時，你是否有聽到你婆婆叫妳？）
    我在二樓睡覺時，我聽到我婆婆在樓下喊我名字，聲音很恐怖，跟平時不一樣，
    我就趕快下樓」、「（下樓後看到什麼情形？）我看到我婆婆靠在灶台旁邊，被
    告還一直打我婆婆，我下樓時就看到我婆婆臉上有受傷流血，然後我看到被告還
    一直打我婆婆的胸部，後來我就要出去檳榔攤叫我先生，被告就用雙手圍住我，
    不讓我出去，還拿掃把打我耳朵還有大腿，我就跑向前面繞了一圈到檳榔攤告訴
    我先生，然後我就看到被告跑出來」等語明確。再由被害人甲○○為高齡七十六
    歲之老婦，且行動不便，須靠拐杖才得以行走，而被告為一體格壯碩、四肢健全
    之成年男性觀之，二者體力相差懸殊，是被害人在遭被告毆打並壓制於灶台時，
    自無餘力反抗，被告之暴行，客觀上顯已使被害人達不能抗拒之程度。此外，復
    有甲○○提出之長雄診所診斷證明書一紙、贓物認領保管單一紙、現場暨查獲時
    之照片共八張在卷可資參佐。
  (二)至於被告雖否認毆打甲○○，惟由前述之診斷證明書所載，甲○○所受之傷害為
    「頭部挫傷合併右臉部鬱腫５Ⅹ５公分、胸部挫傷合併鬱腫８Ⅹ５公分」，倘被
    告僅單純掙脫，未施加任何暴行，被害人縱使因站立不穩而跌倒，亦不可能導致
    胸部受傷，是被告所辯，顯為飾卸之詞，委無足採，本案事證已明，被告犯行洵
    堪認定。
二、核被告所為，係犯刑法第三百二十八條第一項之強盜罪。爰審酌被告前因違反懲
    治盜匪條例及竊盜案，經法院判處徒刑，現假釋中，又再犯本罪，足認毫無悔意
    ，且被告強盜所得多達一萬八千餘元，並於強盜得手後又繼續毆打被害人，手段
    兇狠等情況，量處如主文所示之刑。
據上論斷，應依刑事訴訟法第二百九十九條第一項前段、第三百二十八條第一項，判
決如主文。
中      華      民      國     九十三     年      七     月     二十    日
                                      臺灣屏東地方法院刑事第一庭
                                          審判長  法  官  潘正屏
                                                  法  官  林世民
                                           法  官  包梅真
右正本證明與原本無異。
如不服本判決應於收受本判決送達後十日內向本院提出上訴書狀，其未敘述上訴理由
者，並得於提起上訴後十日內向本院補提理由書狀（均須按他造當事人之人數附繕本
 ）「切勿逕送上級法院」
                                                  書記官  滕一珍
中    華    民    國     九十三      年      七      月       二十      日
附錄法條：
中華民國刑法第三百二十八條
意圖為自己或第三人不法之所有，以強暴、脅迫、藥劑、催眠術或他法，
至使不能抗拒，而取他人之物或使其交付者，為強盜罪，處五年以上有期
徒刑。
以前項方法得財產上不法之利益或使第三人得之者，亦同。
犯強盜罪因而致人於死者，處死刑、無期徒刑或十年以上有期徒刑；致重
傷者，處無期徒刑或七年以上有期徒刑。
第一項及第二項之未遂犯罰之。
預備犯強盜罪者，處一年以下有期徒刑、拘役或三千元以下罰金。
